【裁判字號】    92,勞簡上,30
【裁判日期】    921212
【裁判案由】    確認僱傭關係存在
【裁判全文】
臺灣臺中地方法院民事判決  九十二年度勞簡上字第三０號
    上  訴  人  丙○○
    被  上訴人  大雅鄉天下社區管理委員會
    代  表  人  甲○○
    訴訟代理人  乙○○
右當事人間請求確認僱傭關係存在事件，上訴人對於中華民國九十二年五月二十八日臺灣臺
中地方法院豐原簡易庭九十二年豐簡字第一三七號第一審判決，提起上訴，於民國九十二年
十一月二十八日言詞辯論終結，本院判決如左：
    主      文
上訴駁回。
第二審訴訟費用由上訴人負擔。
    事      實
甲、上訴人方面：
一、聲明：(一)原判決廢棄。(二)確認上訴人與被上訴人間之僱傭關係存在。
二、陳述：除與原判決記載相同者，茲引用之外，補稱：
  (一)被上訴人提出的連署書未公告也未公開連署。連署書事項與事實不符，且書內有同一住
    戶兩位簽名，社區共有一百零九戶，有簽名的住戶三十五戶大部分是前幾屆與本屆委員
    ，其餘都是主委有私交較好的。
  (二)監控故障可先關掉電源，再請廠商儘速來維修，最多只有一天的時間，住戶恐慌多日這
    種說法未免太沒有道德了。監控器廠商完工後並未將使用方法告知，主委也未將說明書
    留給管理員備用。依管理規則要點各種火災、盜警及監控設施都要設定在管理及警衛室
    ，而監控總機是設在二樓管委會的會議室，就是有故障或誤報管理員也無法知道，十二
    月十九日請廠商來檢修完後，「廠商說明事由」新裝設在地下的攝影機，有人拿工具把
    螺絲放鬆而造成誤報。
  (三)門禁感應卡發放或購買事要登記號碼的，而且卡的數量是乙○○主委所監管的。請提出
    感應卡管制冊，失竊自行車及物品，請提出日期與時間的證明。掛號、宅便通、郵包的
    收發放，是有登記的，請提出日期，並對照登記簿是否在我任內所發生。掛號郵件通知
    單依照大樓管理公司的規定，是貼在住戶信箱，不是貼在住戶門上。訪客來訪時依規定
    要先登記，才知會住戶是否要接見，請提出住戶與訪客的證據對照訪客登記簿，是否有
    事實？
  (四)公物維修品、對講機維修送回社區都有試聽而且是良好的，住戶使用後也未告知不良，
    如果不良也可要求重修，如何能造成與廠商有爭執？
三、證據：除引用在原審之立證方法外，補提照片一張、管理工作登記簿一張為證，並聲請
    訊問證人李思誼、陳寬娟。
乙、被上訴人方面：
一、聲明：駁回上訴。
二、陳述：除與原判決記載相同者，茲引用之外，補稱：
  (一)上訴人將感應卡隨便發，有管制冊可以證明。
  (二)被上訴人要求上訴人要將掛號郵件領取通知單貼在住戶門上，但上訴人未依照規定執行
    。
三、證據：除引用在原審之立證方法外，補提感應卡管制冊影本一件為證。
丙、本院依職權向行政院勞工委員會函查公寓大廈管理委員會僱用之大樓管理員是否適用勞
    動基準法。
    理      由
一、上訴人起訴主張：上訴人於民國九十一年十一月一日受僱為被上訴人所屬天下社區之社
    區管理員，被上訴人於九十二年一月二十五日以上訴人有如天下九二０００一號公告所
    示之不實事項為名義，於九十二年一月二十八日逼迫上訴人離職，惟上訴人並無不適任
    事項，連署書未公告也未公開連署，連署書所載事項也與事實不符，被上訴人主張兩造
    間有試用期間之約定及上訴人不適任云云均非事實，被上訴人以不實之理由剝奪上訴人
    之工作權益，為維護上訴人之工作權益提起本件訴訟，求予判決：確認上訴人與被上訴
    人間之僱傭關係存在。被上訴人則以：被上訴人與上訴人面試時，基於社區管理員一職
    涉及整個社區大樓之安全管理得否確實，為求慎重，乃向上訴人言明必須有三個月之試
    用期間，試用期滿合格才正式聘用上訴人為社區管理員，試用期間被上訴人對是否錄取
    一事享有完全之決定權，雙方雖未曾將上開約定形諸於文字書面，惟當時上訴人並無反
    對之意。在三個月試用期間內，因上訴人於試用期間內未盡管理員之義務，違反兩造間
    之勞動契約，確實無法勝任管理員之工作，被上訴人自得依法終止兩造間之僱傭關係等
    語，資為抗辯。
二、上訴人主張其於九十一年十一月一日受僱於被上訴人擔任社區管理員之工作，被上訴人
    於九十二年一月二十五日以右揭公告所載事項解僱上訴人，並於九十二年一月二十八日
    令上訴人離職等情，業據上訴人提出公告、工作日誌、住戶遷入或遷出登記簿等件為證
    ，並為被上訴人所不爭執，應可信為真實。又被上訴人主張兩造間有試用期間三個月之
    約定，上訴人則否認其約定，即應由被上訴人就其主張負舉證責任。被上訴人就此固提
    出面談紀錄表一件為證，並聲請訊問證人乙○○，然證人乙○○為被上訴人社區前任管
    理委員會主任委員，在本件復擔任訴訟代理人，足見其與被上訴人立場一致，自難期待
    其證詞毫無偏頗，又上開面談紀錄表係乙○○在兩造面談時單方製作，且未曾提供上訴
    人參閱或簽名確認，自不能認兩造就其事項已有合意，被上訴人又未能提出其他足資證
    明兩造間有約定試用期間之證據，被上訴人此部分之主張，因其舉證責任尚有未盡，即
    難認真實。惟按僱傭未定期限，亦不能依勞務之性質或目的定其期限者，各當事人得隨
    時終止契約。但有利於受僱人之習慣者，從其習慣。民法第四百八十八條第二項定有明
    文。查被上訴人係公寓大廈管理委員會，上訴人為其僱用之大樓管理員，依行政院勞工
    委員會九十二年八月五日覆本院書函所載，並不適用勞動基準法，且兩造對於渠等間並
    無勞動基準法之適用，亦不爭執，本件僱傭契約自應適用民法債篇關於僱傭契約之規定
    。而兩造間之僱傭契約並無約定試用期間，已如前述，又本件又無任何證據足認雙方對
    於契約存續期間有何約定，亦無從依勞務之性質或目的定其期限，或認定此種契約有何
    有利於受僱人之習慣，被上訴人即得隨時終止契約，至於上訴人有無上開連署書所載事
    由，揆諸首揭規定，並不影響被上訴人得終止契約之權利。故被上訴人對於上訴人終止
    契約，即依法有據。基上，被上訴人既已合法終止兩造間之勞動契約，從而，上訴人請
    求確認僱傭關係存在，為無理由，應予駁回。
三、綜上所述，上訴人請求確認兩造間僱傭關係存在，即屬無據，應予駁回。原審為上訴人
    敗訴之判決，其理由雖有不同，惟其結論尚無二致，仍應予維持。上訴意旨指摘原判決
    不當，求予廢棄改判，為無理由。爰駁回其上訴。
四、據上論結，本件上訴為無理由，依民事訴訟法第四百三十六條之一第三項、第四百四十
    九條第二項、第一項、第七十八條，判決如主文。
中        華        民        國   九十二   年     十二      月     十二      日
                                臺灣臺中地方法院民事第三庭
~B審判長法  官  張瑞蘭
~B      法  官  洪堯讚
~B      法  官  林慧貞
右正本證明與原本無異。
不得上訴。
中        華        民        國   九十二   年     十二      月     十八      日
~B法院書記官


司法院資訊處製作；財團法人民間司法改革基金會備份。
